# 接受捐赠取得增值税专用发票的疑问

提问人：qw78821106 时间：2017-11-13 15:26:06
假设企业获得其他公司A赠送的一批货物，增值税专用发票注明价款 10 万，税额 17000 则企业确认营业外收入 借 库存商品等100000 借：进项税 17000 贷：营业外收入 117000 那企业纳税时需不要纳
税调减 17000 ，因为增值税是价外税？？？？？？？？？？？

回答人：chenyiwei
不应调减。这笔进项税增加了日后可以抵扣的进项税额，也构成经济利益流入的一部分，与增值税本身为价外税无关。